臺灣桃園地方法院刑事判決　　　　　　　　　　　　　九十年度訴字第一六五五號
　　公　訴　人　臺灣桃園地方法院檢察署檢察官
　　被　　　告　甲○○
　　被　　　告　己○○
　　被　　　告　戊○○
　　被　　　告　庚○○
　　被　　　告　乙○○
右列被告因妨害公務案件，經檢察官提起公訴（九十年度偵字第八二三五號），本院
判決如左：
    主    文
己○○於公務員依法執行職務時，當場侮辱，累犯，處有期徒刑參月，如易科罰金，
以佰元折算壹日；又共同對於公務員依法執行職務時，施強暴，累犯，處有期徒刑
肆月，如易科罰金，以佰元折算壹日；又損壞公務員職務上掌管之物品，累犯，處
有期徒刑肆月；應執行有期徒刑拾月，如易科罰金，以佰元折算壹日。
戊○○、庚○○、乙○○、甲○○共同對於公務員依法執行職務時，施強暴，戊○○
累犯，各處有期徒刑肆月，如易科罰金，均以參佰元折算壹日。
戊○○、庚○○、乙○○、甲○○其餘被訴部分無罪。
    事    實
一、己○○前因違反麻醉藥品管理條例案件，經臺灣基隆地方法院於八十四年三月二
    十四日以八十三年易字第一０九九號判處有期徒刑六月，如易科罰金以三百元折
    算一日確定，指揮書執行完畢日期為八十五年七月二十八日；復因重利案件經本
    院於八十七年四月二十一日以八十六年訴字第一三五三號判決判處有期徒刑十月
    ，嗣上訴，經臺灣高等法院於八十八年四月二十日判決上訴駁回，又因重利案件
    經本院於八十八年十二月二十九日以八十八年訴字第一四八二號判決判處有期徒
    刑四月確定，上開二重利案件接續執行，嗣經假釋付保護管束，指揮書執行完畢
    日期為八十九年十月二十六日屆滿，以已執行論。
二、戊○○前因違反槍砲彈藥刀械管制條例案件經本院於八十四年六月十六日以八十
    四年訴字第六四二號判決判處有期徒刑一年二月，嗣上訴，經臺灣高等法院於八
    十四年十一月二十四日以八十四年上訴字第五七九三號判決上訴駁回，再上訴，
    經最高法院於八十五年三月二十七日以八十五年台上字第一四０七號判決上訴駁
    回確定；復因違反麻醉藥品管理條例案件，經本院於八十五年一月十五日以八十
    四年易字第五一九五號判決判處有期徒刑六月，如易科罰金以三百元折算一日確
    定；上開二案經聲請定應執行之刑，經本院於八十五年六月二十八日以八十五年
    生字第一四三二號裁定應執行有期徒刑一年七月，指揮書執行完畢日期為八十八
    年四月二十三日。
三、緣己○○、戊○○、庚○○、乙○○及甲○○於於民國九十年五月十八日凌晨一
    時許，在桃園市○○路二十七號之錢櫃ＫＴＶ前，因細故與辛○○發生口角，竟
    共同基於傷害賴某之犯意，毆打賴某（辛○○傷害部分業經撤回告訴，不起訴處
    分確定），適桃園縣警察局桃園分局武陵派出所巡佐林幸陽、林文騫執行巡邏任
    務行經該處，見狀即上前阻止，此時己○○即心生不滿，竟基於侮辱對依法執行
    職務之公務員之犯意，當場對依法執行職務之警員罵以「幹你娘」、「幹你娘七
    八，我就是要幹譙警察」等語，當場一直辱罵林幸陽、林文騫等及其他隨後到達
    現場之警察同仁，丁○○○○見狀即指示警員將己○○帶回警局處理之際，己○○、戊○○、庚○○、乙○○及甲○○五人復基於妨害公務員依法執行職務之犯
    意聯紹，與行為分擔，明知林幸陽等警員係桃園縣警局桃園分局武陵派出所警員
    ，為依據法令執行公務之公務員，於警員林幸陽、林文騫、吳建明等警員依法執
    行勤務時，竟與在場之警員林幸陽、林文騫、吳建明等警員拉扯，致警員吳建明
    受有鼻部挫傷、雙手肘、手臂及右手背擦傷，警員林文騫則受有左手指擦傷等傷
    害（傷害部分未據告訴），嗣警員吳建明就拉手槍滑套，對空鳴槍示警，並以無
    線電請求巡邏警網支援，支援警網到達現場後，即將己○○、戊○○、庚○○、
    乙○○及甲○○等人制服，並將已靠上手銬之己○○抬上警車，己○○被抬上警
    車後，以腳踢破損壞桃園縣警察局桃園分局公務員職務上所掌管車牌號碼為ＤＭ
    ─四五三三號之巡邏車後車窗。
二、案經桃園縣警察局桃園分局報告臺灣桃園地方法院檢察署檢察官偵查起訴。
    理    由
壹、有罪部分：
一、訊據被告己○○、甲○○、戊○○、庚○○、乙○○均否認有何右揭犯行之事實
    ，己○○辯稱：伊當時喝醉了，不清楚做了什麼事云云；甲○○辯稱：警察一到
    現場，即將伊壓制，無法與警察拉扯云云；戊○○辯稱：案發當日係伊報警的，
    並未與警察拉扯云云；庚○○辯稱：警察一到現場，即將伊壓制，並未與警察拉
    扯云云；乙○○辯稱：警察一到現場即將伊壓住，不能動彈云云。經查，右揭事
    實，業據證人即桃園縣警察局桃園分局武陵派出所案發當時到達現場處理之巡佐
    林幸陽、警員林文騫及吳建明於本院調查證據時具結證述明確，核與證人即案發
    當時與被告等因細故發生爭執之辛○○於警訊時證述之情節相符（見偵查卷第二
    八頁至第三十頁），被告己○○雖辯稱伊因酒醉，不清楚發生何事云云，然查被
    告當時既能以言詞「幹你娘七八，我就是要幹譙警察」而當場辱罵於其時正在該
    處執行臨檢職務之警員林幸陽、林文騫等警員，顯見其仍知悉林幸陽、丙○○○○，亦足徵被告在當時之意識狀態並非是不省於人事，而意識仍然係甚為清楚，
    是其上開所辯，顯屬卸責之語，不足採取。又被告甲○○、戊○○、庚○○、乙○○均辯稱，並未與警員發生拉扯云云，惟到現場處理之警員吳建明、林文騫因
    被告己○○以言語侮辱，欲將被告己○○帶回警局處理時，被告甲○○、戊○○
    、庚○○、乙○○阻止，因此警員吳建明因此受有鼻部挫傷、雙手肘、手臂及右
    手背擦傷，警員林文騫則受有左手指擦傷及巡佐林幸陽受有傷害等情，有桃新醫
    院診斷證明書二紙、相片六幀附卷可稽，則被告己○○若依警員指示隨警員回警
    局，何以現場警員會受有傷害，顯見被告等與警員確有發生拉扯，抑且警員吳建
    明為控制場面而拉手槍滑套，對空鳴槍示警，支援警網到現場始將被告己○○等
    人帶回警局，綜此上情以觀，被告甲○○、戊○○、庚○○、乙○○均辯稱未與
    警員發生拉扯，阻止警員帶被告己○○回警局等情，殊難置信。此外，本件復有
    警車受損之照片四張在卷資佐。綜上，本件被告等事證明確，犯行足堪認定，應
    予依法論科。
二、核被告己○○所為，係犯刑法第一百三十五條第一項之妨害公務罪、第一百三十
    八條損壞公務員職務上掌管之物品罪、第一百四十條第一項之侮辱公務員罪；被
    告戊○○、庚○○、乙○○、及甲○○所為，均係犯刑法第一百三十五條第一項
    之妨害公務罪。被告己○○以以「幹你娘」、「幹你娘七八，我就是要幹譙警察
    」等穢語辱罵林幸陽、林文騫及吳建明等警員，係基於同一侮辱公務員犯意下之
    接續行為，且刑法第一百四十條第一項之侮辱公務員罪處罰者，係妨害國家公務
    之執行，其被害法益為國家法益，並非公務員個人，故雖有數名執行公務之公務
    員遭當場侮辱，惟被害之國家法益仍屬單一，並無侵害數個法益之情事，仍屬單
    純一罪。被告己○○、戊○○、庚○○、乙○○及甲○○間就上開刑法第一百三
    十五條第一項之妨害公務犯行，有犯意聯絡與行為分擔，為共同正犯。又被告己○○所犯妨害公務罪、毀損公務上掌管之物品罪及侮辱公務員罪，犯意各別，罪
    名不同，應分論併罰之。又被告己○○前因違反麻醉藥品管理條例案件，經臺灣
    基隆地方法院於八十四年三月二十四日以八十三年易字第一０九九號判處有期徒
    刑六月，如易科罰金以三百元折算一日確定，指揮書執行完畢日期為八十五年七
    月二十八日；復因重利案件經本院於八十七年四月二十一日以八十六年訴字第一
    三五三號判決判處有期徒刑十月，嗣上訴，經臺灣高等法院於八十八年四月二十
    日判決上訴駁回，又因重利案件經本院於八十八年十二月二十九日以八十八年訴
    字第一四八二號判決判處有期徒刑四月確定，上開二重利案件接續執行，嗣經假
    釋付保護管束，指揮書執行完畢日期為八十九年十月二十六日屆滿，以已執行論
    ；被告戊○○前因違反槍砲彈藥刀械管制條例案件經本院於八十四年六月十六日
    以八十四年訴字第六四二號判決判處有期徒刑一年二月，嗣上訴，經臺灣高等法
    院於八十四年十一月二十四日以八十四年上訴字第五七九三號判決上訴駁回，再
    上訴，經最高法院於八十五年三月二十七日以八十五年台上字第一四０七號判決
    上訴駁回確定；復因違反麻醉藥品管理條例案件，經本院於八十五年一月十五日
    以八十四年易字第五一九五號判決判處有期徒刑六月，如易科罰金以三百元折算
    一日確定；上開二案經聲請定應執行之刑，經本院於八十五年六月二十八日以八
    十五年生字第一四三二號裁定應執行有期徒刑一年七月，指揮書執行完畢日期為
    八十八年四月二十三日；被告己○○、戊○○二人均於刑之執行完畢五年以內再
    犯本件有期徒刑以上之罪，均為累犯，均依刑法第四十七條規定加重其刑。爰審
    酌被告五人犯罪之動機、目的、手段、所生損害、當時因喝醉酒致一時情緒不穩
    ，且警員林幸陽、林文騫、吳建明等於本院審理時表示就個人部分不願追究被告
    五人犯行，願意原諒被告等之犯行等及其他一切情狀，審酌被告五人犯罪情節之
    輕重，分別量處如主文所示之刑，並諭知易科罰金之折算標準，及就被告己○○
    所犯定其應執行之刑，再就執行刑諭知易科罰金之折算標準。
貳、無罪部分：
一、公訴意旨另以：被告戊○○、庚○○、乙○○及甲○○基於損壞公務員職務上掌
    管物品之犯意聯絡及行為分擔，砸毀桃園縣警察局桃園分局公務員職務上所掌管
    車牌號碼為ＤＭ─四五三三號之巡邏車後車窗因認被告戊○○、庚○○、乙○○
    及甲○○另犯刑法第一百三十八條之損壞公務員職務上掌管物品罪嫌云云。
二、按犯罪事實，應依證據認定之，無證據不得推定其犯罪事實。又不能證明被告犯
    罪者，應諭知無罪之判決，刑事訴訟法第一百五十四條、第三百零一條第一項分
    別定有明文。經查：被告戊○○、庚○○、乙○○及甲○○與現場之警員林幸陽
    、林文騫、吳建明等警員依法執行職務時發生拉扯，嗣警員吳建明就拉手槍滑套
    ，對空鳴槍示警，並以無線電請求巡邏警網支援，支援警網到達現場後，即將己○○、戊○○、庚○○、乙○○及甲○○等人制服，並將已靠上手銬之己○○抬
    上警車，己○○被抬上警車後，以腳踢破損壞桃園縣警察局桃園分局公務員職務
    上所掌管車牌號碼為ＤＭ─四五三三號之巡邏車後車窗等情，業據證人即桃園縣
    警局桃園分局武陵派出所警員吳建明於本院九十年十一月十五日調查證據時證述
    明確，顯見損壞警車後車窗玻璃係被告己○○獨自所為，而與被告戊○○、庚○○、乙○○及甲○○等人無關，此外復查無其他積極證據證明被告戊○○等犯有
    損壞公務員職務上掌管之物品罪，不能證明被告犯罪，本件被告戊○○等此部分
    犯行，應為無罪之諭知。
據上論斷，應依刑事訴訟法第二百九十九條第一項前段、第三百零一條第一項，刑法
第二十八條、第一百三十五條第一項、第一百三十八條、第一百四十條第一項、第四
十七條、第五十一條第五款、第四十一條第一項前段，罰金罰鍰提高標準條例第一條
前段、第二條，判決如主文。
本案經檢察官魏雯祈到庭執行職務。
中  華      民      國    九十一    年      三      月     十五     日
                                  臺灣桃園地方法院刑事第六庭
                                      法  官   黃永定
右正本證明與原本無異。
如不服本判決，應於判決送達後十日內向本院提出上訴狀( 應附繕本 )，上訴於
臺灣高等法院。
                                      書記官   陳月桂
中      華      民      國    九十一    年      三      月     十五     日
附論罪科刑依據之法條：
刑法第一百三十五條第一項
對於公務員依法執行職務時，施強暴脅迫者，處三年以下有期徒刑、拘役或三百元以
下罰金。
刑法第一百三十八
條毀棄、損壞或隱匿公務員職務上掌管或委託第三人掌管之文書、圖畫、物品，或致
令不堪用者，處五年以下有期徒刑。
刑法第一百四十條第一項
於公務員依法執行職務時當場侮辱或對於其依法執行之職務公然侮辱者，處六月以下
有期徒刑、拘役或一百元以下罰金。
